臺灣苗栗地方法院刑事判決　　　　　　　100年度訴字第745號
公　訴　人　臺灣苗栗地方法院檢察署檢察官
被　　　告　吳聲寶
選任辯護人　王通顯律師
上列被告因妨害性自主案件，經檢察官提起公訴 （100年度偵字
第5371號、第5515號），本院判決如下：
    主  文
吳聲寶犯強制性交罪，累犯，處有期徒刑參年拾月。
    事  實
一、吳聲寶於民國99年間，因竊盜案件，經本院各以99年度苗簡
    字第140 號、99年度苗簡字第278 號判決處拘役10日、20日
    確定，上開案件合併定應執行拘役25日確定；又於98年間，
    因公共危險案件，經本院以98年度苗簡字第920 號判決處拘
    役59日確定，復於98年間，因妨害公務案件，經本院以99年
    度苗簡字第95號判決處拘役40日、30日確定，於99年間，因
    違反家庭暴力防治法案件，經本院以99年度苗簡字第670 號
    判決處拘役20日，上開案件合併定應執行拘役120 日確定；
    復於99年間，因竊盜案件，經本院各以99年度苗簡字第615
    號、99年度易字第927 號判決處有期徒刑2 月、3 月確定，
    並合併定應執行刑4 月確定，與前開拘役25日、120 日接續
    執行，於100 年6 月14日縮刑期滿執行完畢。
二、猶不知悔改，竟基於強制性交之犯意，於100 年9 月19日22
    時30分許，在址設苗栗縣苗栗市南勢里新盛15之1 號萊茵河
    汽車旅館櫃臺內之門口旁邊，強抓A 女（已成年，卷內代號
    0000 -000000，真實姓名及年籍詳卷，下稱A 女）雙手，將
    A 女拖往櫃臺內之廁所前，一手強行壓住A 女脖子，致使A
    女無法掙脫，另一手伸進A 女內褲內，其間雖經A 女反抗並
    試圖掙脫，但因力氣不敵吳聲寶而未果，吳聲寶繼而順勢全
    身壓住A 女，以手指插入A 女陰道來回進出數次，以此強暴
    方式違反A 女之意願而為強制性交行為得逞。
二、案經A 女訴由臺灣苗栗縣警察局苗栗分局報告臺灣苗栗地方
    法院檢察署檢察官偵查起訴。
    理  由 
壹、證據能力方面
一、按性侵害犯罪防治法第10條第1 、3 項「醫院、診所對於被
    害人，不得無故拒絕診療及開立驗傷診斷書」、「第一項驗
    傷診斷書之格式，由中央衛生主管機關會商有關機關定之」
    之規定，依同法第11條等相關規定，係為防治性侵害犯罪及
    保護被害人權益，對於被害人驗傷及取證所為之特別規定，
    依此項規定所製作之驗傷診斷書，應屬刑事訴訟法第159 條
    第1 項「法律有規定」之傳聞證據之例外（最高法院95年度
    台上字第5026號判決要旨足參）。本案卷附之大千綜合醫院
    驗傷診斷書1 份，為被害人A 女到院驗傷所開立之診斷書，
    依上開說明，為刑事訴訟法第159 條第1 項規定之例外情形
    ，應有證據能力。
二、證人即被害人A 女於警詢、偵查中之證述，屬審判外陳述，
    被告吳聲寶及辯護人知悉其情，而未於言詞辯論前聲明異議
    ，經本院審酌筆錄作成時之環境及附隨條件，應無受不當取
    供之情形，應屬適當，依刑事訴訟法第159 條之5 第2 項規
    定，具有證據能力。
三、現場照片5 張、路口監視器光碟翻拍照片4 張、被告手臂咬
    痕照片7 張，均係以電子科技設備運作所留存之影像紀錄，
    核非供述證據，不受傳聞法則之拘束，經核亦無違法取得之
    情形，皆具有證據能力。
貳、實體方面
一、訊據被告於警詢中固坦承於上揭時地以手指插入A 女陰道之
    事實，惟矢口否認涉有上揭犯行，辯稱：伊當時有喝酒、吸
    食強力膠，意識不清楚，不知道發生何事云云。經查：
（一）關於強制性交：
      被告於上揭時地，強抓將A 女雙手，將A 女拖往櫃臺內之
      廁所前，一手強行壓住A 女脖子，致使A 女無法掙脫，另
      一手伸進A 女內褲內，其間雖經A 女反抗並試圖掙脫，但
      因力氣不敵被告而未果，被告繼而順勢全身壓住A 女，以
      手指插入A 女陰道來回進出數次等情，業據被告於警詢中
      供承不諱（見100 年度聲拘字第145 號第4 頁至第5 頁）
      ，核與證人即被害人A 女於警詢及偵查中指證歷歷之情節
      相符（見前揭卷第8 頁至第9 頁、見100 年度偵字第5515
      號卷第19頁至第22頁），而被告與證人A 女素不認識，互
      無仇怨，A 女之證述應堪採信，是認被告先前供述與事實
      相符，此外，復有大千綜合醫院驗傷診斷書1 份（詳卷密
      封袋）、現場照片5 張（見100 年度偵字第5371號卷第16
      頁至第18頁）、路口監視器光碟翻拍照片4 張（見前揭卷
      第18頁至第20頁）、被告手臂咬痕照片7 張（見前揭卷第
      20頁至第23頁），其間A 女試圖掙扎及反抗多次未果，顯
      見被告以強暴方式違反A 女意願而為強制性交行為得逞。
（二）關於被告之精神狀態：
    1.證人A 女於偵查中具結證稱：被告先於100 年9 月19日21
      時30分許，站在上址櫃臺外，問伊有打火機嗎，伊給被告
      1 個，被告又問伊這邊休息如何算、有無叫小姐，然後用
      打量的眼光，從頭到尾，眼睛一直停留在伊身上；嗣於同
      日22時30分許，伊突然發現被告站在櫃臺外面，被告跨進
      櫃臺內，右手要去關鋁門，伊與被告拉扯不讓被告關上門
      ，但被告最後還是扣上門；其間伊不斷掙扎，曾以膝蓋頂
      被告、用手打被告臉、掐被告腋下的肉、下體、咬住被告
      手臂等方式反抗被告未果等語（見100 年度偵字第5515號
      卷第20頁至第21頁），再觀諸前揭路口監視器光碟翻拍照
      片4 張，顯示被告跑出櫃臺外，再行走至便利商店洗手及
      臉，綜上，足認被告犯案前後有掩飾犯行及逃逸之舉，又
      被告犯案前1 小時，前往上址櫃臺假意問話，視探作案對
      象及環境，本件犯行預作準備，而作案時經A 女不斷掙扎
      及反抗，被告猶執意為之各節，本院綜合被告案發前後、
      案發時之舉動，因認被告於本案行為當時，辨識行為違法
      及依其辨識而行為等能力，並未達全然欠缺，或顯著減低
      之程度，本案自無刑法第19條規定之適用。
    2.再被告案發前有施用強力膠或飲用酒類乙節，為被告供承
      於卷（見100 年度偵字第5515號卷第18頁、見本院卷第16
      頁、見100 年度他字卷第1067號卷第87頁）、證人A 女證
      述存卷（見100 年度偵字第5515號卷第22頁），從而，縱
      認被告行為當時，辨識行為違法及依其辨識而行為等能力
      ，全然欠缺或顯著減低，惟該等精神狀態，亦為被告個人
      故意或過失施用強力膠或飲酒自行招致，益證本案無刑法
      第19條規定適用之餘地甚明。
（三）綜上所述，本案事證明確，被告強制性交之犯行堪以認定
      ，應予依法論科。
參、論罪科刑部分
一、核被告所為，係犯刑法第221 條第1 項之強制性交罪。又被
    告曾受有前揭事實欄所載有期徒刑之執行完畢，有臺灣高等
    法院被告前案紀錄表在卷可按，其受有期徒刑執行完畢，5
    年以內故意再犯本案有期徒刑以上之罪，應依刑法第47條第
    1 項論以累犯，並加重其刑。
二、本院審酌被告施用強力膠後，為滿足一己性欲，伺機對櫃臺
    內落單之被害人下手，漠視女子之性自主權利，以強暴方式
    將手指插入被害人之陰道，已造成被害人身心上難以回復之
    創傷，對社會治安亦顯已造成危害，惟念被告案發後前往萊
    茵河汽車旅館，留下道歉字條，欲表示歉意，並承認客觀犯
    行，具有悔意，及被告之教育程度為高中畢業、家庭經濟狀
    況貧寒、無業（此部分參見警詢筆錄受詢問人欄）、因離婚
    、失業問題而酗酒、吸膠等一切情狀暨公訴人求處有期徒刑
    3 年5 月，爰量處如主文所示之刑。
據上論斷，應依刑事訴訟法第299 條第1 項前段，刑法第221 條
第1項、第47條第1項，判決如主文。
本案經檢察官林文中到庭執行職務。
中    華    民    國   100    年    12    月    22    日
                  刑事第二庭  審判長法  官  楊清益
                                    法  官  呂曾達 
                                    法  官  張新楣
以上正本證明與原本無異。                                
如不服本判決應於收受判決後10日內向本院提出上訴書狀，並應
敘述具體理由。其未敘述上訴理由者，應於上訴期間屆滿後20日
內向本院補提理由書( 均須按他造當事人之人數附繕本) 「切勿
逕送上級法院」。告訴人或被害人如對本判決不服者，應具備理
由請求檢察官上訴，其上訴期間之計算係以檢察官收受判決正本
之日期為準。                                            
                                    書記官  張玉楓
中    華    民    國   100    年    12    月    22    日

附錄本案論罪科刑之法條：
刑法第221條第1項
對於男女以強暴、脅迫、恐嚇、催眠術或其他違反其意願之方法
而為性交者，處三年以上十年以下有期徒刑。
前項之未遂犯罰之。